【裁判字號】    95,訴,3611
【裁判日期】    951110
【裁判案由】    毒品危害防制條例
【裁判全文】
臺灣高雄地方法院刑事判決              95年度訴字第3611號
公  訴  人  臺灣高雄地方法院檢察署檢察官
被      告  甲○○
                    （另案
上列被告因違反毒品危害防制條例案件，經檢察官提起公訴（95
年度毒偵字第7117號），本院合議庭裁定由受命法官獨任進行簡
式審判程序，茲判決如下：
    主  文
甲○○施用第一級毒品，累犯，處有期徒刑捌月。扣案之第一級
毒品海洛因貳包（均含包裝袋，驗前毛重分別為零點零柒肆公克
及零點零陸貳公克、驗後毛重分別為零點零肆陸公克及零點零參
柒公克），均沒收銷燬。
    事  實
一、甲○○前於民國91年間，因施用毒品案件，經本院以91年度
    毒聲字第748 號裁定送觀察、勒戒，因認有繼續施用毒品之
    傾向，再經本院以91年度毒聲字第1442號裁定送強制戒治，
    嗣因無繼續執行強制戒治必要，經本院以91年度毒聲字第48
    22號裁定停止強制戒治，復經本院以91年度毒聲字第6942號
    裁定撤銷停止戒治令入戒治處所再施以戒治，嗣於92年4 月
    30日強制戒治執行完畢。又於93年間，因竊盜案件，經本院
    以93年度易字第1299號判決判處有期徒刑10月確定，再於94
    年間，因違反毒品危害防制條例案件，經本院以94年度訴字
    第419 號判決判處有期徒刑10月確定，上開二案件經本院以
    94年度聲字第2149號裁定定應執行刑為1 年6 月，甫於95年
    7 月5 日縮刑期滿執行完畢。詎其仍不知戒絕毒癮，明知海
    洛因經公告列為毒品危害防制條例第2 條第2 項第1 款之第
    一級毒品，不得非法持有、施用，復基於施用第一級毒品海
    洛因之犯意，於強制戒治執行完畢釋放後5 年內之95年8 月
    17日上午6 時許，在其高雄縣梓官鄉○○○路46巷27號住處
    ，以將海洛因摻水置入針筒注射體內之方式，施用第一級毒
    品海洛因1 次。嗣於同日下午3 時30分許，在其上開住處前
    ，因形跡可疑而為警查獲，並當場扣得其與友人江家宏（另
    案由本院審理中）共同所有之第一級毒品海洛因2 包（均含
    包裝袋，驗前毛重分別為0.074 公克及0.062 公克、驗後毛
    重分別為0.046 公克及0.037 公克），繼經警採集其尿液送
    驗後，始知悉上情。
二、案經高雄縣政府警察局岡山分局報請臺灣高雄地方法院檢察
    署檢察官偵查起訴。
    理  由
一、按本件被告甲○○所犯係死刑、無期徒刑、最輕本刑為3 年
    以上有期徒刑以外之罪，其於準備程序就前揭被訴事實為有
    罪之陳述，經受命法官告知簡式審判程序之旨，並聽取其與
    公訴人之意見後，本院認無不得或不宜改依簡式審判程序進
    行之處，爰依刑事訴訟法第273 條之1 第1 項、第284 條之
    1 規定，裁定本件由受命法官獨任進行簡式審判程序，合先
    敘明。
二、訊據被告甲○○對於在上揭時、地，以上述方式施用第一級
    毒品海洛因1 次之事實坦承不諱（本院卷第24、34頁參照）
    ，且查：
    (一)被告為警查獲時，於95年8 月17日下午4 時40分許所採集
      之尿液，經送驗結果，呈嗎啡陽性反應，有臺灣檢驗科技
      股份有限公司95年9 月6 日報告編號KＺ000000000000號濫
      用藥物尿液檢驗報告暨尿液採證檢驗對照表各1 紙在卷可
      稽（警卷第21頁、偵卷第23頁參照）。又扣案之疑似毒品
      海洛因粉末2 包，經送請高雄市立凱旋醫院鑑定結果，確
      認均含海洛因成分（均含包裝袋，驗前毛重分別為0.074
      公克及0.062 公克、驗後毛重分別為0.046 公克及0.037
      公克），亦有該院95年10月25日高市凱醫驗字第2606號鑑
      定書1 紙在卷可憑（本院卷第19頁參照）。此外，復有扣
      押筆錄暨扣押物品目錄表1 份（警卷第11至14頁參照）及
      查獲現場暨扣案毒品照片4 幀（警卷第23、24頁參照）附
      卷可資佐證。是被告前揭自白與事實相符，應堪採為被告
      有罪之證據，則被告施用第一級毒品海洛因1 次之犯行，
      堪以認定。
    (二)被告前於91年間，因施用毒品案件，經本院以91年度毒聲
      字第748 號裁定送觀察、勒戒，因認有繼續施用毒品之傾
      向，再經本院以91年度毒聲字第1442號裁定送強制戒治，
      嗣因無繼續執行強制戒治必要，經本院以91年度毒聲字第
      4822號裁定停止強制戒治，復經本院以91年度毒聲字第69
      42號裁定撤銷停止戒治令入戒治處所再施以戒治，嗣於92
      年4 月30日強制戒治執行完畢之事實，有本院被告院內索
      引卡紀錄表、臺灣高等法院被告前案紀錄表各1 份在卷足
      參，其於前案強制戒治執行完畢釋放後，5 年內再犯本件
      施用毒品罪之事實，是本案事證明確，應予依法論科。
三、查海洛因係毒品危害防制條例第2 條第2 項所稱之第一級毒
    品，不得非法持有、施用。核被告甲○○所為，係犯毒品危
    害防制條例第10條第1 項之施用第一級毒品罪。其施用第一
    級毒品前，持有海洛因之低度行為，應為施用之高度行為所
    吸收，不另論罪。查被告前於93年間，因竊盜案件，經本院
    以93年度易字第1299號判決判處有期徒刑10月確定，再於94
    年間，因違反毒品危害防制條例案件，經本院以94年度訴字
    第419 號判決判處有期徒刑10月確定，上開二案件經本院以
    94年度聲字第2149號裁定定應執行刑為1 年6 月，甫於95年
    7 月5 日縮刑期滿執行完畢之事實，有本院被告院內索引卡
    紀錄表、臺灣高等法院被告前案紀錄表各1 份附卷可參，其
    受有期徒刑之執行完畢，5 年以內故意再犯本件有期徒刑以
    上之罪，為累犯，應依刑法第47條第1 項規定加重其刑。爰
    審酌被告前因施用毒品案件經強制戒治執行完畢釋放後，仍
    未能徹底戒絕毒品，復犯本件施用毒品罪，顯見其無戒毒悔
    改之意，惟念其施用毒品之次數、施用毒品乃自戕一己之身
    體健康，尚未對他人造成危害，且犯後已坦承犯行，態度良
    好等一切情狀，量處如主文所示之刑，以資懲戒。至扣案之
    毒品海洛因2 包（均含包裝袋，驗前毛重分別為0.074 公克
    及0.062 公克、驗後毛重分別為0.046 公克及0.037 公克）
    ，均屬第一級毒品，均應依毒品危害防制條例第18條第1 項
    前段規定，併予宣告沒收銷燬。
據上論斷，應依刑事訴訟法第273 之1 第1 項、第284 條之1 、
第299 條第1 項前段，毒品危害防制條例第10條第1 項、第18條
第1 項前段，刑法第11條、第47條第1 項，判決如主文。
本案經檢察官呂乾坤到庭執行職務。
中    華    民    國    95    年    11    月    10    日
                    刑事第四庭  法  官  陳振嘉
如不服本判決，應於判決送達後10日內，向本院提出上訴狀。
以上正本證明與原本無異。
中    華    民    國    95    年    11    月    10    日
                                書記官  顏宗貝
附錄本案判決論罪科刑法條：
毒品危害防制條例第10條第1項
施用第一級毒品者，處6 月以上5 年以下有期徒刑。


司法院資訊處製作；財團法人民間司法改革基金會備份。
